臺灣高等法院民事裁定　　　　　　　　96年度抗更(一)字第33號
抗　告　人　財團法人佛教普門醫院
法定代理人　甲○○
上列抗告人與相對人乙○○間假扣押事件，對於中華民國96年3
月7日臺灣宜蘭地方法院96年度裁全字第232號所為裁定提起抗告
，本院裁定後，經最高法院第一次發回更審，本院裁定如下：
      主      文
抗告駁回。
抗告及發回前第三審費用由抗告人負擔。
      理      由
一、相對人聲請意旨略以：伊與抗告人所屬慢性病分院簽訂精神
    科醫務合約，雙方約定由抗告人提供該分院4、5樓及部分頂
    樓場所作為精神科營業場所，伊自備相關精神科醫療設施，
    雙方並於合約第12條訂有分帳辦法，合約期間為自民國（下
    同）86年6月20日至95年6月19日，共計9年，雙方於95年6月
    20日期限屆滿，伊業於95年6月20日完成交接事宜，惟抗告
    人未依約結清給付伊應得款項共計新台幣（下同）590萬
    5388元，為保全日後強制執行，爰依民事訴訟法第522條、
    第523條，請求就上開款項及遲延利息、訴訟費用等預估600
    萬元之範圍內准予假扣押，並願供擔保，以代釋明等語。
二、原法院則以：相對人所主張之請求及假扣押原因，業經其提
    出醫務合約、協調過程表、律師函等影本為釋明，其釋明雖
    有不足，惟其既陳明願供擔保，其釋明之不足，擔保足以補
    之，而准許相對人假扣押之聲請等語。
三、抗告意旨略以：依92年2月7日修正之民事訴訟法第522條第1
    項、第523條第1項及第526條第1項、第2項之規定，債權人
    就假扣押之原因，依法有釋明之義務，亦即須提出可使法院
    信其主張為真實之證據，必待釋明有所不足，而債權人供擔
    保或法院認為適當者，法院始得定相當之擔保，命供擔保後
    為假扣押，若債權人未釋明假扣押之原因，即不符假扣押之
    要件。然相對人僅載明：「為保全日後強制執行程序」，未
    見釋明本件假扣押債權有何日後不能強制執行或甚難執行之
    虞之情形，而伊為聲譽及營運情況均良好之醫院，實無日後
    不能強制執行或甚難執行之虞，益見相對人假扣押之聲請為
    無理由，詎原法院卻准許其聲請，顯已違法，為此請求廢棄
    原裁定等語。
四、按債權人就金錢請求或得易為金錢請求之請求，欲保全強制
    執行者，得聲請假扣押；又請求及假扣押之原因，應釋明之
    ；前項釋明如有不足，而債權人陳明願供擔保或法院認為適
    當者，法院得定相當之擔保，命供擔保後為假扣押；民事訴
    訟法第522條第1項及第526條第1項、第2項分別定有明文。
五、經查，相對人主張：抗告人未依約結清給付伊應得款項590
    萬5388元，加計遲延利息已逾600萬元，業據提出醫務合約
    、協調過程表、律師函等影本為證，堪認其就請求之原因已
    為相當之釋明。至就本件有假扣押之原因即對抗告人之財產
    有「日後不能強制執行或甚難執行之虞」情形，亦已釋明：
    抗告人之銀行存款僅餘五十餘萬元，名下不動產亦設定高額
    抵押，每月負擔利息高達五百多萬元，可見抗告人稱其醫院
    營運良好，無日後不能強制執行或甚難執行之虞，顯與事實
    不符等語，並提出彰化商業銀行羅東分行、台灣土地銀行宜
    蘭分行、合作金庫商業銀行宜蘭分行等回函及土地、建物登
    記簿謄本等件為證，足認相對人就假扣押之原因亦已為相當
    之釋明。縱其釋明尚難認為充足，惟其既陳明願供擔保，本
    院認足補其釋明之欠缺，其請求自應准許。抗告人抗辯：相
    對人未釋明本件有假扣押之原因，自不足採。雖抗告人又抗
    辯：伊之聲譽及營運情況均良好，實無日後不能強制執行或
    甚難執行之虞等語。惟查，抗告人之銀行存款僅餘五十餘萬
    元，實不足清償積欠相對人之款項，而抗告人名下不動產復
    已設定高額抵押，衡情以抗告人目前之資力程度，難謂無日
    後不能強制執行或甚難執行之虞，抗告人此部分之抗辯，亦
    不足採。從而，原裁定命供擔保後為假扣押，核無不合。抗
    告意旨指摘原裁定不當，求予廢棄，為無理由，應予駁回。
據上論結，本件抗告為無理由，爰裁定如主文。
中　　華　　民　　國　　96　　年　　10　　月　　26　　日
                    民事第三庭
                        審判長法　官 林敬修
　　　　　　　　　　　        法　官 藍文祥
　　　　　　　　　　　        法　官 黃騰耀
正本係照原本作成。
本裁定除以適用法規顯有錯誤為理由，並經本院許可外，不得再
抗告。如提起再抗告，應於收受後10日內委任律師為訴訟代理人
向本院提出再抗告狀。並繳納再抗告費新台幣１千元。
中　　華　　民　　國　　96　　年　　10　　月　　26　　日
　　　　　　　　　　　　　　　書記官 秦仲芳
